最高法院刑事判決　　　　　　　　　　　　　　　九十一年度台上字第一三七七號
　　上　訴　人　乙○○
　　　　　　　　甲○○
右上訴人等因違反毒品危害防制條例案件，不服台灣高等法院中華民國九十年十二月
十一日第二審判決（九十年度上訴字第三六○七號，起訴案號：台灣桃園地方法院檢
察署八十九年度偵字第二六八七號），提起上訴，本院判決如左：
    主  文
原判決撤銷，發回台灣高等法院。
    理  由
本件原判決認定上訴人乙○○、甲○○二人均明知安非他命業據行政院衛生署公告列
為第二級毒品管制在案，不得運輸、持有之，竟基於運輸第二級毒品安非他命之犯意
聯絡，因受姓名、年籍均不詳綽號「阿福」之成年男子之託，於民國（下同）八十九
年二月十八日晚上十一時許，「阿福」至乙○○、甲○○二人位於桃園縣中壢市○○
街八十四號三樓租住處，交付安非他命二大包（驗餘淨重各九六五公克、九五三公克
），並放置於該處，以便乙○○、甲○○二人隨時依其指示代為運送。嗣於八十九年
二月二十日凌晨二時許，乙○○、甲○○依「阿福」之指示欲先將其中一包安非他命
（驗餘淨重九五三公克）運送至桃園縣中壢市○○○路「黃金海岸酒店ＫＴＶ」交予
「小丘」收受，乙○○遂駕駛其所承租之營業小客車至上開租處搭載甲○○，並由甲
○○攜帶前開驗餘淨重九五三公克之安非他命一包上車後，正在發動車子時旋為埋伏
之警員當場查獲，其運輸安非他命之犯行因而未遂，並在該輛營業小客車內扣得安非
他命一包（驗餘淨重九五三公克）及供其二人施用之安非他命二包（驗餘淨重各為二
三‧二五公克、一六‧二五公克）小型電子秤一個，警方並循線於其二人前開租住處
一樓扣得海洛因二包（驗餘淨重共計七四‧一七公克，此部分由檢察官另行偵辦）、
安非他命一大包（驗餘淨重九六五公克）及大型電子秤一個等情，因而撤銷第一審判
決，改判論處上訴人二人共同運輸第二級毒品未遂罪刑，固非無見。
惟查：原判決認定上訴人二人前述犯行，主要係依憑上訴人二人於警訊及初次受檢察
官訊問時之自白為其證據。然上訴人二人於原審一再辯稱：警訊筆錄不實在，且偵訊
時未依法錄音等語（見原審上訴卷第五十四頁、第五十五頁、第六十頁、第一一八頁
、第一二○頁、第一二一頁），負責偵訊之警員林元聘亦於一審到庭證稱：偵訊時均
沒有錄音、錄影等語（見一審重訴字卷第七十七頁背面），又上訴人二人於初次受檢
察官訊問時雖供承有受託為「阿福」者運送安非他命，在計程車上即被警察查獲之事
實，惟又辯稱：原不知道「阿福」交伊等運送之物為安非他命等語（見偵查卷第二十
一頁背面、第二十二頁），原判決對於上訴人之警訊自白，未經警方依刑事訴訟法第
一百條之一規定全程連續錄音，何以得認為真實而採為不利於上訴人之證據以及對於
上訴人等於檢察官偵查中所為不知運送之物為安非他命之辯解不予採納，均漏未明
其理由，即逕依憑該警訊自白及伊等於檢察官偵查中之供述作為認定上訴人等犯行之
證據，不無理由尚欠完備之違誤。上訴人二人上訴意旨執以指摘原判決不當，尚非全
無理由，應認原判決有撤銷發回更審之原因。
據上論結，應依刑事訴訟法第三百九十七條、第四百零一條，判決如主文。
中      華      民      國    九十一    年      三      月     十四     日
                              最高法院刑事第十一庭
                                  審判長法官  呂  潮  澤
                                        法官  白  文  漳
                                        法官  陳  世  雄
                                        法官  孫  增  同
                                        法官  林  開  任
      右正本證明與原本無異
                                              書  記  官
中      華      民      國    九十一    年      三      月     十九     日
